臺灣宜蘭地方法院刑事判決　　　　　　　 94年度訴緝字第1號
　　公　訴　人　臺灣宜蘭地方法院檢察署檢察官
　　被　　　告　甲○○
　　　　　　　　　　　　旅行證.
　　選任辯護人　陳為祥律師
　　　　　　　　林正欣律師
上列被告因賭博案件，經檢察官提起公訴（92年度偵字第1178號
、第1179號、第1280號、第1359號、第1430號、第1568號），本
院判決如下：
    主  文
甲○○無罪。
    理  由
一、公訴意旨略以：被告甲○○於九十二年四月十五日，在同案
    被告李永順、林闊容（以上二人所犯賭博犯行，業已審結）
    、孫萬年（另由檢察官處理）開設在宜蘭縣南澳鄉○○○路
    四十七號之賭場公眾得出入之場所，以天九牌賭博財物，嗣
    於同日晚間九時五十分許，為警查獲（即起訴書犯罪事實一
    （七）之部分），因認被告涉有刑法第二百六十六條第一項
    賭博罪嫌。
二、按犯罪事實應依證據認定之，無證據不得認定犯罪事實。又
    不能證明被告犯罪者，應諭知無罪之判決，刑事訴訟法第一
    百五十四條第二項、第三百零一條第一項前段分別定有明文
    。而事實之認定，應憑證據，如未能發現相當證據，或證據
    不足以證明，自不能以推測或擬制之方法，為裁判基礎；又
    認定不利被告之事實，須依積極證據，苟積極證據不足為不
    利被告事實之認定時，即應為有利於被告之認定，更不必有
    何有利之證據（最高法院四十年台上字第八六號、三十年上
    字第八一六號判例參照）。
三、公訴人認被告甲○○涉有刑法第二百六十六條第一項前段之
    賭博犯行，係以同案被告黃文楷、范振東、林枝福、陳神鳳
    、潘朝枝、葉阿欽、陳枝清、黃傳益、陳連素香之自白，及
    同案被告史柴志菁、陳連素香、李永順、林枝福皆供稱：林
    達、簡煌棋在把風，除了屋主以外，其他人皆有賭博等語，
    同案被告史柴志菁供稱：我於九十二年四月十五日自己坐計
    程車去賭場找陳枝清，因為他欠我二萬元，甲○○與她朋友
    一起去等詞，顯見被告甲○○確有參與賭博之犯行，並有賭
    資、抽頭金、賭具等扣案為憑。
四、經查，被告甲○○自警詢迄本院審理均堅決否認有上揭賭博
    犯行，辯稱其陪同案被告林闊容前往上開賭場，惟其僅在旁
    邊觀看，並未下場賭博等語。其所辯核與同案被告范振東、
    黃文楷、林枝福、陳神鳳於本院92年11月14日準備程序時供
    述、同案被告林達、李永順、林枝福、陳連素香、史柴志菁
    於本院93年8 月6 日準備程序時供述相符。至同案被告黃文
    楷、范振東、林枝福、陳神鳳、潘朝枝、葉阿欽、陳枝清、
    黃傳益、陳連素香、史柴志菁、陳連素香、李永順（以上稱
    黃文楷十二人），均僅於警詢時空泛指稱「除了屋主以外，
    其他人皆有賭博」，實難以黃文楷十二人上開供述，即推認
    被告甲○○參與賭博之犯行。此外，復查無其他積極據足以
    證明被告甲○○有公訴人所指之賭博犯行，揆諸上揭規定，
    被告甲○○犯罪不能證明，依法應諭知無罪之判決。
據上論斷，應依刑事訴訟法第三百零一條第一項前段，判決如主
文。
本案經檢察官賴慶祥到庭執行職務。
中　　華　　民　　國　　94　　年　　3 　　月　　7 　　日
                         臺灣宜蘭地方法院刑事第三庭
                             審判長法  官  黃  永  勝
                                   法  官  陳  嘉  年
                                   法  官  林  楨  森
以上正本證明與原本無異。
如不服本判決，應於判決送達後10日內，向本院提出上訴狀。 (
應附繕本)。
                                   書記官  謝  佩  欣
中　　華　　民　　國　　94　　年　　3 　　月　　8 　　日
